臺灣高等法院臺南分院刑事判決
　　　　　　　　　　　　　　　　94年度上訴字第1259號　Ａ
上　訴　人
即　被　告　甲○○
上列上訴人因違反毒品危害防制條例案件，不服臺灣雲林地方法
院94年度訴字第654號中華民國94年11月18日第一審判決（起訴
案號：臺灣雲林地方法院檢察署94年度偵字第1079號），提起上
訴，本院判決如下：
    主  文
上訴駁回。
    事　實
一、甲○○前於民國（下同）91年間因施用第一級毒品案件，經
    觀察、勒戒後，認無繼續施用毒品之傾向，於91年12月25日
    釋放，並由臺灣雲林地方法院檢察署檢察官於91年12月25日
    ，以91年度毒偵字第1238號為不起訴處分確定。詎甲○○竟
    自觀察、勒戒執行完畢釋放後之5年內，復基於施用第一級
    毒品之犯意，於94年5月29日下午2或3時許，在雲林縣褒忠
    鄉○○村○○路53號其居處內，以將第一級毒品海洛因混入
    針筒，再注射身體之方式，施用海洛因1次（人體內代謝為
    嗎啡）；又另行起意於94年6月1日下午1時25分前5日內之某
    時（扣除警詢期間），在不詳地點，以不詳之方式，施用甲
    基安非他命1次。嗣為警於94年6月1日上午11時30分，在雲
    林縣褒忠鄉○○村○○路53號，為警查獲並經甲○○同意親
    自採集尿液，送請檢驗結果呈嗎啡及甲基安非他命陽性反應
    ，始悉上情。
二、案經雲林縣警察局移送臺灣雲林地方法院檢察署檢察官偵查
    起訴。
    理  由
一、訊據上訴人即被告甲○○對於上揭施用第一級毒品海洛因之
    犯行，於原審及本院審理時均坦承不諱，惟矢口否認涉有施
    用第二級毒品甲基安非他命之犯行，辯稱：「事後有人告訴
    我才知道海洛因裡面摻有安非他命、FM2，但我真的沒有吸
    食安非他命。」云云。經查，被告於94年6月1日下午1時25
    分，在雲林縣警察局親自採集之尿液經送檢驗結果，係呈甲
    基安非他命及嗎啡之陽性反應，有雲林縣警察局刑警隊查獲
    毒品案件嫌犯尿液送檢真實姓名對照表、雲林縣衛生局煙毒
    尿液檢驗成績書、台灣檢驗科技股份有限公司濫用藥物尿液
    檢驗報告各一紙附卷可稽，被告上揭施用第一級毒品之自白
    核與事實相符，而被告雖於本院審理中供承：「我是以第一
    級毒品海洛因混入香煙吸食」云云，惟查被告於警詢中自承
    ：「我吸食施打第一級毒品海洛因先是將海洛因放置香煙內
    吸食，後來則將海洛因放置在注射針筒內再靜脈注射。」；
    「（你說你沒有吸食施打毒品，為何你的雙手都有剛注射過
    的針孔？）我有吸食施打毒品。」（見警卷第3頁），又於
    原審審理時供承：「是林信頡來的那一次有吸食的，時間是
    在5月29日下午2、3點，在我家吸食的，是用注射的方式。
    」等語（見原審卷第16頁），應認被告施用第一級毒品海洛
    因之方式，係以被告在原審審理時所供係以注射方式施用，
    較為平實可信，被告辯稱係將毒品海洛因置入香煙內施用之
    方式，不足採信。查甲基安非他命施用後之24小時內，約有
    施用量之百分之70排泄於尿液中，其施用後於尿液中可檢出
    之時間，受施用劑量及頻率、施用方式、飲水量多寡、個人
    體質及代謝情況等因素影響而異，一般可檢出甲基安非他命
    之時間，為施用後之1至5日等情，此有卷附行政院衛生署管
    制藥品管理局91年10月3日管檢字第11043 6號及92年3月10
    日管檢字第09 20001495號等函釋可佐，足見被告應有於採
    集尿液送驗前之5日內（扣除警詢期間），在不詳地點，施
    用甲基安非他命之行為甚明，被告空言否認施用甲基安非他
    命，不可採信。次查被告親自採集之尿液送驗情形，係經雲
    林縣衛生局先以TOXI-LAB之檢測方法，檢驗結果呈甲基安非
    他命陽性反應及嗎啡陽性反應，復經臺灣雲林地方法院檢察
    署再送台灣檢驗科枝股份有限公司以EIA酵素免疫分析法
    。GS／MS氣相層析／質譜儀法之檢測方法，檢驗結果，亦
    呈甲基安非他命陽性反應及嗎啡陽性反應（見偵查卷第16頁
    至第21頁），而如以氣相層析質譜儀分析法進行確認者，均
    不致產生偽陽性反應，未曾發生偽陽性誤判情形，被告親自
    採集之尿液既經上述檢驗機關以氣相層析質譜儀分析方法加
    以確認，足認被告確有施用第二級毒品甲基安非他命，應屬
    無疑。又查國內甲基安非他命施用方式主要以燒烤吸煙為主
    ，而海洛因施用方式有注射方式或以燒煙吸食，兩者依藥理
    作用區分海洛因係中樞神經抑制劑，安非他命類毒品係中樞
    神經興奮劑，二者作用機轉不同，本不宜共用，而被告自承
    僅施用一次第一級毒品海洛因一次，而其施用方式係以注射
    方式為之，前亦僅有施用第一級毒品，經送觀察、勒戒後，
    無繼續施用毒品之傾向，被告並無於同時、同日施用毒品海
    洛因及甲基安非他命之習性，且無檢FM2藥物反應，應認被
    告施用第一級毒品海洛因、第二級毒品甲基安非他命係各別
    之行為，被告上述所辯，實不足採。再被告前因施用毒品案
    件，經觀察、勒戒後，認無繼續施用毒品之傾向，於91年12
    月25日釋放，並由臺灣雲林地方法院檢察署檢察官以91年度
    毒偵字第1238號為不起訴處分確定，有被告之刑案資料查註
    紀錄表、全國施用毒品案件紀錄表、受觀察勒戒人毒品及前
    科紀錄簡列表、台灣高等法院被告前案紀錄表、該案不起訴
    處分書等在卷足憑。故被告於觀察、勒戒執行完畢釋放後，
    5 年內再為施用第一、二級毒品之犯行明確，堪予認定。
二、按海洛因、甲基安非他命分屬毒品危害防制條例第2條第2項
    第1款、第2款所規定之第1級、第2級毒品，核被告甲○○所
    為，係犯毒品危害防制條例第10條第1項、第2項之施用第一
    、二級毒品罪。被告持有海洛因及甲基安非他命之低度行為
    ，均為其後施用之高度行為所吸收，不另論罪。又其所犯上
    揭2罪，犯意各別，構成要件不同，應予分論併罰。
三、原審以被告施用第1級毒品、施用第2級毒品罪證明確，因予
    適用毒品危害防制條例第10條第1項、第2項，刑法第11條前
    段、第51條第5款之規定，並審酌被告前業因施用毒品犯行
    ，經執行觀察、勒戒完畢後，猶不知警惕、戒除毒癮，復犯
    本件施用毒品之罪，犯後猶就施用第二級毒品犯行部分，未
    見悔悟，但已坦白承認施用第一級毒品之罪；又其施用毒品
    係屬自戕之罪，且因結交損友，自制力不足，失慮觸法所致
    ；另其施用第一、二級毒品次數僅各為1次，並非長久，而
    其原以務農為業，離婚後與父及子女同住之家庭環境等一切
    情狀，分別量處有期徒刑7月、6月，並定其應執行之刑為1
    年，以示懲戒。至於扣案之所稱殘渣袋1個，並無證據證明
    用以包覆毒品，且被告否認為其所有之物，而警方於本案搜
    索之時，亦有他人在場並持有毒品，不能證明該殘渣袋確為
    被告所有，爰不另予宣告沒收，併予敘明。
四、本院經核，原判決認事用法，均無違誤，量刑亦稱妥適。上
    訴意旨否認施用第2級毒品之犯行，並請求本院從輕量刑云
    云，核無理由，應予駁回。
據上論結，應依刑事訴訟法第368條，判決如主文。
本案經檢察官吳忠賢到庭執行職務。
中　　華　　民　　國　　94　　年　　12　　月　　30　　日
                  刑事第五庭    審判長法　官  楊明章
                                      法　官　顏基典
                                      法　官　吳森豐
以上正本證明與原本無異。
施用第一級毒品部分如不服本判決，應於收受本判決後十日內向
本院提出上訴書狀。其未敘述上訴理由者並得於提起上訴後十日
內向本院補提理由書狀（均須按他造當事人之人數附繕本）「切
勿逕送上級法院」。
施用第二級毒品部分不得上訴。
　　　　　　　　　　　　　　　　　　　書記官　李梅菊
中　　華　　民　　國　　95　　年　　1 　　月　　2 　　日
附錄法條：
毒品危害防制條例第10條第1項、第2項：
施用第一級毒品者，處 6 月以上 5 年以下有期徒刑。
施用第二級毒品者，處 3 年以下有期徒刑。
